# 请问筹建期间的开办费支出应归属于现金流量表的哪一项？？

提问人：出道新人 时间：2010-06-19 14:41:12
如题，筹建期间的开办费支出应归属于现金流量表的哪一项？？个人感觉放在筹投资均不合适，应放在“支付的其他与经营活动有关的现金”，但网上搜的多数答案是放在“购建固定资产、无形资产和长期资产所支付的现金或支付的其他与投资活动有关的现金” ，让我有些迷茫，希望老师们给予指点！！
[ 本帖最后由 出道新人 于 2010-6-19 14:46 编辑 ]

回答人：chenyiwei
回复 楼主 出道新人 的帖子如楼上fanxu7788版主所言，执行新准则的企业，筹建期间的开办费在发生时就直接费用化处理，所以现金流量表上直接反映为经营活动性质的现金流量是没有异议的。 对于执行老制度的企业，虽然筹建期间开办费发生时需要在“长期待摊费用——开办费”项目中挂帐，到开始生产经营时才转入损益，但这个“长期待摊费用——开办费”本质上是一个暂挂项目，与其他长期资产是存在本质区别的，因此也是计入经营活动的现金流出较为合适。